臺灣高雄地方法院刑事判決　　　　　　　　　　　　九十一年度訴字第一二七七號
　　公　訴　人　臺灣高雄地方法院檢察署檢察官
　　被　　　告　甲○○
右列被告因違反毒品危害防制條例案件，經檢察官提起公訴（九十年度偵字第五六七
七號、九十一年度毒偵字第二四六號），本院判決如左：
    主    文
甲○○連續施用第一級毒品，累犯，處有期徒刑玖月，扣案之海洛因伍包（驗後淨重
共壹點伍公克，包裝重壹點公克）沒收銷燬之，針筒貳支沒收；又連續施用第二級
毒品，累犯，處有期徒刑陸月，扣案之安非他命包（驗後毛重共貳點伍公克）、含
安非他命殘渣袋個均沒收銷燬之，吸食器貳個沒收。應執行有期徒刑壹年貳月，扣
案之海洛因伍包（驗後淨重共壹點伍公克，包裝重壹點公克）、安非他命包（驗
後毛重共貳點伍公克）、含安非他命殘渣袋個均沒收銷燬之，針筒貳支、吸食器貳
個均沒收。
    事    實
一、甲○○曾於民國八十七年間因違反麻醉藥品管理條例案件，經臺灣高雄地方法院
    判處有期徒刑六月確定，甫於八十八年七月四日執行完畢。於八十七年間另因施
    用第一級毒品海洛因、第二級毒品安非他命案件，經臺灣高等法院高雄分院裁定
    送勒戒處所觀察、勒戒，認有繼續施用毒品傾向，再經臺灣高等法院高雄分院裁
    定令入戒治處所施以強制戒治，並於戒治期滿之八十九年四月二十八日以八十七
    年度上訴字第一一四０號判決免刑確定；詎甲○○又基於施用第一級毒品海洛因
    、第二級毒品安非他命之概括犯意，自九十年十一月下旬某日起至九十一年一月
    七日某時止，在高雄縣鳳山市○○路一六一號「簡愛汽車旅館」二三六室等處，
    以將第一級毒品海洛因摻水置於針筒中注射、將第二級毒品安非他命置於玻璃球
    內燒烤吸食霧氣之方式，連續施用第一級毒品海洛因、第二級毒品安非他命多次
    。先於九十年十二月七日晚間十一時十分許，在高雄縣鳳山市○○路一六一號「
    簡愛汽車旅館」二三六室為警臨檢查獲，並扣得海洛因二包（驗後淨重一‧三一
    公克，包裝重０‧五二公克）、安非他命二包（驗後毛重一‧八公克）、含安非
    他命殘渣袋三個，復於九十一年一月八日下午五時十五分許在高雄縣鳳山市○○
    路十九號九樓為警查獲，並扣得海洛因三包（驗後淨重０‧一九公克，包裝重０
    ‧七八公克）、安非他命一包（驗後毛重０‧七公克）、針筒二支、吸食器二個
    。
二、案經高雄市縣警察局鳳山分局報請臺灣高雄地方法院檢察署檢察官偵查起訴。
    理    由
一、訊據被告甲○○對於右揭事實均坦承不諱，其尿液二度經警當場採檢送驗結果，
    均呈嗎啡及甲基安非他命陽性反應，有高雄縣政府衛生局煙毒尿液檢驗成績書、
    查獲毒品嫌犯尿液流程管制清冊附卷可稽；其中被告於九十年十二月七日為警臨
    檢查獲扣案之白色粉末二包（驗後淨重一‧三一公克，包裝重０‧五二公克），
    確為第一級毒品海洛因，白色晶體二包（驗後毛重一‧八公克），確為第二級毒
    品安非他命，另殘渣袋三個均有第二級毒品安非他命反應，有法務部調查局第0
    00000000號鑑定通知書、高雄醫學大學附設中和紀念醫院第00000
    00號、第0000000號檢驗報告可考；又被告於九十一年一月八日為警查
    獲時扣案之白色粉末三包（驗後淨重０‧一九公克，包裝重０‧七八公克），亦
    為第一級毒品海洛因，白色晶體一包（驗後毛重０‧七公克）亦為第二級毒品安
    非他命，並有法務部調查局第000000000號鑑定通知書、高雄醫學大學
    附設中和紀念醫院第0000000號檢驗報告可按。而被告於八十七年間另因
    施用第一級毒品海洛因、第二級毒品安非他命案件，經臺灣高等法院高雄分院裁
    定送勒戒處所觀察、勒戒，認有繼續施用毒品傾向，再經臺灣高等法院高雄分院
    裁定令入戒治處所施以強制戒治，並於戒治期滿之八十九年四月二十八日以八十
    七年度上訴字第一一四０號判決免刑確定有臺灣高雄地方法院檢察署刑案資料查
    註紀錄表、臺灣高等法院被告全國前案紀錄表在卷可資參佐，其二犯毒品危害防
    制條例第十條之罪，本件事證明確，被告犯行已堪認定，應依法論科。
二、核被告所為，係犯毒品危害防制條例第十條第一項、第二項之罪。被告持有第一
    級、第二級毒品，進而施用，其持有之低度行為應被施用之高度行為所吸收，故
    不另論罪。被告多次施用第一級毒品海洛因、第二級毒品安非他命犯行，時間緊
    接、方法相同，所犯係構成要件相同罪名，顯係基於概括犯意反覆為之，為連續
    犯，應依刑法第五十六條之規定以一罪論，並加重其刑。被告所犯上開二罪，犯
    意個別、行為互殊，應予分論併罰。又被告曾於八十七年間因違反麻醉藥品管理
    條例案件，經本院判處有期徒刑六月確定，甫於八十八年七月四日執行完畢，有
    臺灣高雄地方法院檢察署刑案資料查註紀錄表、臺灣高等法院被告全國前案紀錄
    表附卷可參，其於刑之執行完畢五年以內再犯本件有期徒刑以上之罪，為累犯，
    應依法遞加重其刑。爰審酌被告經本院裁定送觀察、勒戒後，仍不知悔改警惕，
    猶繼續施用毒品，本不宜寬貸，惟此乃自戕行為及犯後已坦承悔悟等一切情狀，
    分別量處如主文所示之刑，並定其應執行之刑，以資懲儆。
三、扣案之白色粉末二包（驗後淨重一‧三一公克，包裝重０‧五二公克）、三包（
    驗後淨重０‧一九公克，包裝重０‧七八公克），共計驗後淨重一‧五公克，包
    裝重一‧三公克，確為第一級毒品海洛因，白色晶體二包（驗後毛重一‧八公克
    ）、一包（驗後毛重０‧七公克），共計驗後毛重二‧五公克，確為第二級毒品
    安非他命，另殘渣袋三個均有第二級毒品安非他命反應，前皆提及，屬禁止私自
    製造、販賣、持有之違禁物，不問屬於犯人與否，均應依毒品危害防制條例第十
    八條第一項前段規定宣告沒收銷燬之，鑑驗耗用之毒品已滅失，則不宣告沒收銷
    燬。至扣案之針筒二支，為被告所有，且係供施用第一級毒品犯罪所用之物，吸
    食器二個亦為被告所有，且係供施用第二級毒品犯罪所用之物，此經被告陳明在
    卷，爰依刑法第三十八條第一項第二款宣告沒收。
據上論斷，應依刑事訴訟法第二百九十九條第一項前段，毒品危害防制條例第十條第
一項、第二項、第十八條第一項，刑法第十一條、第五十六條、第四十七條、第七十
條、第三十八條第一項第二款、第五十一條第五款、第九款、第十款，判決如主文。
案經檢察官楊慶瑞到庭執行職務。
中      華      民      國    九十一    年      五      月    三十一    日
                                  臺灣高雄地方法院刑事第三庭
                                          法  官  洪  文  慧
右正本證明與原本無異。
如不服本判決，應於判決送達後十日內，向本院提出上訴狀。
                                          書記官  蔡  維  容
中      華      民      國    九十一    年      六      月      三      日
